臺灣橋頭地方法院民事裁定
108年度消債清字第96號
聲請人即債  黃秀珍  
務人                  
代  理  人  陳清和  法扶律師
上列當事人聲請消費者債務清理事件，本院裁定如下：
    主  文
聲請人黃秀珍自民國一百零八年十一月二十六日下午四時起開始
清算程序。
命司法事務官進行本件清算程序。
    理  由
一、按更生方案未依消費者債務清理條例（下稱消債條例）第59
    條、第60條規定可決時，除有同條例第12條、第64條規定之
    情形外，法院應以裁定開始清算程序；債務人有薪資、執行
    業務所得或其他固定收入，依其收入及財產狀況，可認更生
    方案之條件已盡力清償者，法院應以裁定認可更生方案，另
    無擔保及無優先權債權受償總額，低於債務人聲請更生前二
    年間，可處分所得扣除自己及依法應受其扶養者所必要生活
    費用之數額，法院不得為前項之認可。消債條例第61條第1
    項、第64條第1項前段、第64條第2項第4款定有明文。次按
    法院開始清算程序之裁定，應載明其年、月、日、時，並即
    時發生效力；法院裁定開始更生或清算程序後，得命司法事
    務官進行更生或清算程序，消債條例第16條第1項、第83條
    第1項亦分別定有明文。
二、經查，本件聲請人即債務人黃秀珍聲請更生，經本院以107
    年度消債更字第211號裁定准予開始更生程序，並經本院108
    年度司執消債更字第44號執行更生事件執行中。本件更生債
    權額確定為新臺幣（下同）1,961,439元，聲請人提出以每
    月為1期，每期清償1,000元，6年共計72期，清償總額72,00
    0元，清償成數3.67％之更生方案，惟此更生方案未獲債權人
    可決，且因上開清償總額，已低於聲請人聲請更生前二年間
    ，可處分所得扣除自己及依法應受扶養者所必要生活費用之
    數額即132,216元，本院司法事務官無法逕行認可。次查聲
    請人名下尚有國泰人壽保險解約金18,096元，且現任職於中
    油煉油廠客房部清潔人員，每月固定收入21,228元，而每月
    必要生活費用則依消債條例第64條之2第1項，應以本院108
    年度高雄市每人每月最低生活費標準之1.2倍即15,719元為
    限，另聲請人雖主張長子失蹤，目前需負擔孫子扶養費5,00
    0元，然經本院職權查詢長子勞工保險投保資料，長子現仍
    任職於日月光半導體製造股份有限公司，投保薪資為38,200
    元，則聲請人主張因長子失踨而需由薪資較低之聲請人負擔
    孫子扶養費等情，難認可採。本院司法事務官遂認聲請人僅
    需提出保險解約金現值平均，加計可處分所得扣除必要生活
    費用五分之四後用以還款．則每月應清償4,660元，惟聲請人
    主張無法負擔每月清償4,660元之更生方案，欲轉為聲請清
    算程序，是聲請人所提更生方案未符上開消債條例第64條第
    2項第4款之規定，本院司法事務官無法逕行認可。
三、綜上所述，聲請人原提出之更生方案未經債權人會議可決，
    且未達盡力清償標準，清償總額亦低於消債條例第64條第2
    項第4款規定所計算之數額，則原所提更生方案既無法依本
    條例第64條逕行認可，爰裁定開始本件清算程序，並命司法
    事務官進行本件清算程序。
四、依消費者債務清理條例第61條、第83條第1 項、第16條第1
    項 ，裁定如主文。
中　　華　　民　　國　 108　　年　　11　　月　　26　　日
              　　民事庭　法　官　李姝蒓
以上正本係照原本作成。
本裁定已於108年11月26日下午4時公告。
本裁定不得抗告。
中　　華　　民　　國　 108　　年　　11　　月　　26　　日
  　                      書記官　郭南宏